臺北高等行政法院判決　　　　　　　　　　　　　　　九十年度訴字第四五八三號
　　　　　　　　　　　　　　　.
　　原　　　告　巴拿馬商．布洛斯公司
　　代　表　人　葛拉瀚．Ｊ．克.
　　　　　　　　（董事）
　　訴訟代理人　陳長文律師
　　複代 理 人　張有捷律師
　　訴訟代理人　蔡瑞森律師
　　被　　　告　經濟部智慧財產局
　　代　表　人　陳明邦（局長）
　　訴訟代理人　乙○○
　　參　加　人　元寧貿易有限公司
　　代　表　人　甲○○董事長.
右當事人間因商標異議事件，原告不服經濟部中華民國九十年五月二日經（九○）訴
字第○九○○六三○八七八○號訴願決定，提起行政訴訟，並經本院裁定命參加人獨
立參加本件被告之訴訟。本院判決如左：
    主  文
原告之訴駁回。
訴訟費用由原告負擔。
    事  實
緣參加人前於民國（以下同）八十六年十一月二十八日以「強柏 JUMBO」商標（以下
簡稱系爭商標，如附圖一），指定使用於商標法施行細則第四十九條所定商品及服務
分類表第三十類之麥粉、麵粉、澱粉、芋粉、蓮藕粉、蕃薯粉、胚芽粉、麵茶粉、黃
豆粉、大豆粉等商品，向前經濟部中央標準局（八十八年一月二十六日改制為智慧財
產局）申請註冊，經該局准列為審定第八八三○一九號商標，嗣原告以該審定商標有
違商標法第三十七條第七款之規定，並檢具申請在前之註冊第二○三四○一號「JUMB
O CUBE Label」商標（以下簡稱據以異議商標，如附圖二）為證據，對之提起異議，
經被告審查，以九十年一月十一日中台異字第八八七六七六號商標異議審定書為異議
不成立之處分。原告不服，提起訴願，遭駁回後，遂向本院提起行政訴訟，並經本院
裁定命參加人獨立參加本件被告之訴訟。茲摘敘兩造及參加人之訴辯意旨如左：
甲、原告方面：
一、聲明：求為判決
１、訴願決定及原處分均撤銷。
２、命被告作成撤銷審定第八八三○一九號「強柏 JUMBO」商標之審定之處分。
３、訴訟費用由被告負擔。
二、陳述：
１、本件法條依據及爭點：
(1)、按商標法第三十七條第七款規定：「商標圖樣相同或近似於他人著名之商標或標
    章，有致公眾混淆誤認之虞者，不得申請註冊。」依照「商標近似審查基準」，
    商標在外觀、觀念或讀音方面有一近似者，即為近似之商標，又商標圖樣上之中
    文或外文有一完全相同者，為外觀近似。另依前行政法院（現改制為最高行政法
    院）六十三年判字第五三七號判決及六十九年判字第二九七號判決，審查僅有外
    文之商標與兼具中外文之商標是否構成近似，僅能比較其外文，而不能論及中文
    部分。而著名商標之認定，依照「著名商標或標章認定要點」，應綜合商標使用
    、推廣及註冊、申請註冊之期間、範圍及地域等各項因素判斷之，不以在我國註
    冊、申請註冊或使用為前提要件，且商標之使用證據並不以國內為限。
(2)、惟查被告及訴願決定機關以參加人之系爭商標及原告之據以異議商標中之外文「
    JUMBO」 係指「巨大的」之意，國內外廠商以之作為商標圖樣請准註冊於各類商
    品者所在多有，加上原告所檢附證據資料均屬大陸地區之行銷資料，尚難證明據
    以異議商標已臻著名，逕而為「異議不成立」之處分及「訴願駁回」之決定。因
    此本件爭點有三：一為據以異議商標與系爭商標是否構成近似；二為原告所檢附
    之證據資料是否足以證明其據以異議商標係一著名商標；三為參加人申請註冊之
    商標圖樣是否有致公眾混淆誤認之虞。
２、商標法第三十七條第七款之適用係以商標近似為前提，而系爭商標中之外文「JU
    MBO」與原告一系列含有「JUMBO」一字之商標確實構成近似，並有致公眾混淆誤
    認之虞：
(1)、按「商標圖樣相同或近似於他人著名商標或標章有致公眾混淆誤認之虞者」，不
    得申請註冊，為商標法第三十七條第七款明文規定。該條款之適用係以兩造商標
    構成近似為前提，且應依證六號「商標近似審查基準」之近似判斷標準去審究兩
    造商標是否構成近似。
(2)、查系爭商標係由中文「強柏」與外文「JUMBO 」組合而成，而據以異議之商標則
    是一系列含有外文「JUMBO 」一字之商標，依「商標近似審查基準」之近似判斷
    標準中，商標圖樣上之中文或外文有一完全相同者，為外觀近似，準此，系爭商
    標與據以異議商標均含有完全相同之外文「JUMBO 」，兩造商標確屬外觀近似之
    商標，殆無疑義；至於中文「強柏」部分，依前行政法院六十三年判字第五三七
    號判決及六十九年判字第二九七號判決意旨，應不在審究之列。
(3)、惟被告在審查系爭商標有無違反商標法第三十七條第七款規定時，竟枉顧該條款
    之適用係以兩造商標構成近似為前提，且未依「商標近似審查基準」之近似判斷
    標準，去審究兩造商標是否構成近似，僅以外文「JUMBO 」係指「巨大的」之意
    ，國內外廠商以之作為商標圖樣請准註冊於各類商品者，所在多有為由，認定外
    文「JUMBO 」之商標特性已被淡化。然原告認為被告所言以其案情各異，且屬另
    案，應非本件所得審究，故不應依此奏下論斷，因為近似性之判斷是以商標圖樣
    整體比對觀察的，並非所有有涵義的字被使用作為商標圖樣之一部分，加上已有
    既存之其他商標，就會淡化減弱該字之商標特性或是使之完全喪失商標特性。以
    本件為例，縱使「JUMBO 」有「巨大的」之意，但與兩造商標指定商品並無任何
    可供聯想的關聯性存在，也不是相關業界之專業上之常用字或是隨處可見之商標
    圖樣用字，故該字之商標特性並不會因為它是有涵義的字就必然喪失，基於個案
    審查拘束原則，以其案情各異，且屬另案，應非得以作為處分之唯一依據。再者
    ，原告從被告網站所下載之含有「JUMBO 」一字獲准註冊之商標列表上發現，縱
    使如被告所言，國內外廠商以含有「JUMBO 」一字作為商標圖樣請准註冊於各類
    商品者，所在多有，惟同一個類別中並未發現有兩個以上之不同專用權人並存註
    冊含有「JUMBO 」一字之商標指定使用於同一個類別之相同或類似商品上，亦未
    發現有不同專用權人以含有「JUMBO 」一字作為商標圖樣在同一類別大量獲准註
    冊之情事，由此可證，「JUMBO 」此一外文字之商標特性依然存在，非屬弱勢商
    標文字。倘若真如被告所言，國內外廠商以含有「JUMBO 」一字作為商標圖樣請
    准註冊於各類商品者，所在多有，以之作為證明「JUMBO 」此一外文字屬弱勢商
    標文字，則何以原告之含有「JUMBO 」一文之申請案會被被告引參加人之系爭審
    定商標作出預駁之處分，被告此種前後矛盾之審查標準，實令人無所適從。
(4)、縱上所陳，被告依據國內外廠商以外文「JUMBO 」作為商標圖樣請准註冊於各類
    商品者，所在多有為由，而不去審究據以異議商標與系爭商標是否構成近似，顯
    有違法之處。
３、據以異議商標為著名商標－原告所檢附之證據資料是否足以證明其據以異議商標
    係一著名商標：
(1)、著名商標之認定，依照「著名商標或標章認定要點」，不以在我國註冊、申請註
    冊或使用為前提要件，應依各案情況考量商標推廣之期間、範圍及地域，商標註
    冊、申請註冊之期間、範圍及地域等各因素判斷，並得以商品銷售發票、行銷單
    據、進出口報單及其銷售數額統計之明細等資料、商標在國內外註冊之文件資料
    等證據證明，相關之商標使用佐證資料，並不國內為限。
(2)、查原告係世界著名之美商博登公司 Borden Inc.（生產「克寧KLIM」奶粉及多項
    暢銷產品）之子公司，首創使用「JUMBO Label 」及「JUMBO CUBE Label」商標
    ，使用於各種肉精、肉湯、雞精及湯類產品，由於產品品質優良，廣為消費者所
    喜愛。隨後，原告為了拓展其業務，更是積極研發各種產品及品牌，並創用一系
    列以「JUMBO 」一字聯合其他文字或圖形之商標，使用於其所產製之各式商品上
    ，原告為周全保護其所創用之該等含有「JUMBO 」一字之系列商標，廣泛在世界
    各國申請商標註冊，並陸續在台灣、日本、中國大陸、越南、英國、法國、德國
    、義大利、比荷盧、捷克、希臘、蘇俄、奧地利、墨西哥、巴拿馬、摩洛哥、摩
    納哥、阿爾及利亞、馬拉威、盧安達、突尼西亞、烏干達、阿爾巴尼亞、安道耳
    、亞美尼亞、蒲隆地、剛果、愛沙尼亞、衣索比亞、喬治亞、哈薩克、拉脫維亞
    、賴比瑞亞、列之敦斯登、立陶宛、馬達加斯加、模里西斯、莫三比克、斯洛伐
    克、土耳其、烏克蘭、烏茲別克等四十二國取得註冊於第二十九及三十類之商品
    上，其中在中華民國最早之商標註冊是在七十二年由被告所核准之註冊第二○三
    四○一號商標，專用於舊第二十七類做湯用之肉精（如雞精、牛肉精）等產品，
    並經延展專用期間註冊在案，迄今已使用逾十八年，隨後，又陸續奉被告核准有
    註冊第六七○六○三號、第八八二九六三號、第九二三四六一號、第九三九四一
    二號等含有「JUMBO 」一字之系列商標。
    上述所檢附之相關國內外註冊之文件，依前述「著名商標或標章認定要點」所示
    ，確係得以作為判斷商標是否著名之證據資料，惟被告卻以原告所檢送之世界各
    國註冊一覽表僅可知悉原告在國外商標註冊之情形，一語帶過，而未依「著名商
    標或標章認定要點」將原告商標在國內外註冊之文件資料採納作為對被告有利之
    證據，顯有違法之處。
(3)、此外，原告為了達到促銷其產製產品之目的，除將其含有「JUMBO 」一字之商標
    使用在各種包裝盒、手提塑膠袋、廣告宣傳品、產品標貼外，更將之用在各種週
    邊產品及贈品上，例如摸彩券、衣服、帽子、背包、太陽眼鏡、原子筆、打火機
    、紙杯、手錶、茶壺等眾多產品上，藉以吸引消費者之注意進而達到促銷宣傳之
    目的。舉凡前述檢附之物證，依前述「著名商標或標章認定要點」，應足以證明
    原告商標之使用或被認識程度，惟被告卻以該相關物證無行銷使用日期之標示以
    及係在大陸地區之宣傳行銷資料為由，而棄之不採，認為原告之證據資料，尚不
    足以證明原告商標已臻著名商標。對此原告以為被告之處分有違法之處，蓋依前
    述「著名商標或標章認定要點」所示，著名商標之認定，不以在我國註冊、申請
    註冊或使用為前提，而且商標之使用證據並不以國內為限。準此，原告所提呈之
    證據資料雖係在大陸地區所為，並不因此就當然喪失其證明力，況且原告檢附之
    證物，依一般社會通念及業界之使用態樣來看，並非只有原告採用只標示商標未
    標示日期之做法，惟被告忽視此一業界之通常做法而欲課以原告較重之責任，明
    顯有違法之處。
(4)、另原告為證明其產品之全球銷售情形，亦檢附西元一九九○年至西元一九九五年
    銷售數據表，及部分西元一九九六年至西元一九九七年之銷售發票影本，茲臚列
    相關總額如后：
    年    份                          總金額（單位：西班牙幣）
    一九九○年七月至十二月            五千八百九十一萬五千九百八十六圓
    一九九一年一月至十二月            一億七千九百六十五萬七千九百四十一圓
    一九九二年一月至十二月            一億六千九百三十二萬五千五百三十四圓
    一九九三年一、二、五、十一月      一億五千零八十四萬五千六百三十七圓
    一九九四年二、五、九、十月        五千五百一十二萬九千一百五十三圓
    一九九五年四月                    二百六十七萬六千七百四十圓
    由上述原告產品之全球銷售金額之高額金額，可證明出原告商標之知名度及其產
    品廣受全球消費者喜愛之程度，若非著名商標則何來如此高金額之銷售額，惟被
    告不去詳加審究上述金額背後所代表之實質內涵，將之採為對原告有利之證據，
    逕以主觀之認定，推論原告所提呈之統計表乃原告自行製作且銷售地區不明為由
    ，作出不利原告之處分，明顯有違法之處。
４、綜上事實及理由，原告所異議之系爭商標顯有違反商標法第三十七條第七款之情
    事，彰彰明甚。被告及訴願決定機關認事用法均有違法之處，請判決如原告訴之
    聲明。
乙、被告方面：
一、聲明：求為判決如主文所示。
二、陳述：
１、商標圖樣「相同或近似於他人著名之商標或標章，有致公眾混淆誤認之虞者」，
    不得申請註冊，固為商標法第三十七條第七款所明定。而商標圖樣是否近似，以
    具有普通知識經驗之購買人，於購買時施以普通所用之注意，有無混同誤認之虞
    判斷之。又所稱著名商標或標章，係指有客觀證據足以認定該商標或標章已廣為
    相關事業或消費者所普遍認知者，復為同法施行細則第十五條第一項及第三十一
    條第一項所明定。查本件原告固主張外文「JUMBO 」係其首創使用於各種肉精、
    肉湯、雞精及湯類產品之商標，除陸續已在日本、大陸地區、越南、英國、法國
    、德國、義大利．．．等世界多國取得註冊外，早於七十二年亦在我國取得註冊
    第二○三四○一號「JUMBO CUBE Label」商標專用權，並經延展註冊，迄今已使
    用逾十六年，又原告以「JUMBO 」一字聯合其他文字或圖形之一系列商標在其精
    心經營下，早已成為世界及國內消費大眾所熟知之著名商標，參加人以相同之外
    文「JUMBO」作為審定第八八三○一九號「強柏JUMBO」商標圖樣之一部分申請註
    冊，自有使一般消費者產生誤信誤認之虞云云；惟查外文「JUMBO 」係指「巨大
    的」之意，國內外廠商以之作為商標圖樣請准註冊於各類商品者，所在多有，凡
    此有商標圖樣名稱查詢表及參加人所檢送之商標查名報告單附卷可稽，另商標是
    否在我國境內相當廣泛範圍內已為相關公眾所共知而有致公眾混淆誤認之虞者，
    當事人對主張有利於己之事實應負舉證責任，就原告於異議階段時，僅檢送其於
    世界各國註冊一覽表共十張，並無檢送任何於世界各國行銷之廣告資料，以及於
    我國實際從事促銷廣告之有利證據以資證明，尚難逕認據以異議商標已達著名之
    程度。
２、次查，原告於訴願階段另行檢送之證據資料中，印有含「JUMBO 」字樣商標之包
    裝盒三只、手提塑膠袋一只、摸彩券二張、原子筆乙支、商標標貼影本三張，以
    及各種週邊產品之相片十一張，均無日期之記載，無從得知其是否為早於系爭商
    標申請日之行銷資料；商品型錄影本乙份、單張宣傳海報乙張，以及相關廣告影
    本二份，或無日期記載、或其日期晚於系爭案申請日，且均屬大陸地區之行銷資
    料，尚難證明已為我國相關消費者所熟知；而自一九九○年至一九九五年之銷售
    統計表影本共四張，係原告自行製作且其銷售地區不明，況無相關具體資料以證
    其實，尚難採憑。綜上所述，衡諸原告之所有證據資料以觀，尚難肯認有具體客
    觀證據足以認定據以異議商標已廣為相關事業或消費者所普遍認知，並臻著名之
    程度。從而，參加人以近似之外文「JUMBO 」作為本件系爭審定第八八三○一九
    號「強柏 JUMBO」商標圖樣之一部分申請註冊，指定使用於麥粉、麵粉、澱粉、
    芋粉、蓮藕粉、蕃薯粉、胚芽粉、麵茶粉、黃豆粉、大豆粉等商品，客觀上難謂
    相同或近似於他人之著名商標或標章，而有致公眾混淆誤認之虞，乃為異議不成
    立之處分。至原告訴稱，同一類別商品中無法允許兩不同申請人同時註冊專用含
    有「JUMBO 」一字之商標乙節，經查，所訴核與被告依首揭條款及原告所送證據
    資料，認據以異議商標尚難認屬著名商標之要件無涉。
３、綜上論述，被告之原處分洵無違誤，請判決如被告答辯之聲明。
丙、參加人之陳述：
    援引被告之陳述，另「JUMBO」本身可說是一個形容詞，國外也有尿布使用之。
    理  由
一、按商標圖樣「相同或近似於他人著名之商標或標章，有致公眾混淆誤認之虞者」
    ，不得申請註冊，固為商標法第三十七條第七款所明定。而商標圖樣是否近似，
    以具有普通知識經驗之購買人，於購買時施以普通所用之注意，有無混同誤認之
    虞判斷之。又所稱著名商標或標章，係指有客觀證據足以認定該商標或標章已廣
    為相關事業或消費者所普遍認知者，復為同法施行細則第十五條第一項及第三十
    一條第一項所明定。
二、本件原告訴稱：外文「JUMBO 」係其首創使用於各種肉精、肉湯、雞精及湯類產
    品之商標，除陸續已在日本、大陸地區、越南、英國、法國、德國、義大利．．
    ．等世界多國取得註冊外，早於七十二年亦在我國取得註冊第二○三四○一號「
    JUMBO CUBE Label」商標專用權，並經延展註冊，迄今已使用逾十八年。原告同
    時將含有「JUMBO 」一字之商標使用在各種包裝盒、手提塑膠袋、廣告宣傳品、
    摸彩券、衣服、帽子、背包等眾多產品以達促銷宣傳之目的，並檢附一九九○年
    至一九九五年之銷售數據表供參，故原告含有「JUMBO 」一字之商標早為世界及
    國內消費大眾熟知之著名商標。又原告以「JUMBO 」一字聯合其他文字或圖形之
    一系列商標在其精心經營下，早已成為世界及國內消費大眾所熟知之著名商標。
    參加人係襲用原告之著名「JUMBO」商標作為審定第八八三○一九號「強柏JUMBO
    」商標圖樣之一部分申請註冊，加上指定商品皆屬調理食物之相關產品，自有使
    一般消費者產生誤信誤認之虞。另被告雖核准以「JUMBO 」註冊於各類商品，但
    同一類別商品中並未發現有兩個以上不同專用權人並存註冊含有「JUMBO 」一字
    之商標，由此可證同一類商品中無法允許兩個不同申請人同時註冊專用含有「JU
    MBO」一字之商標云云。被告則辯稱，外文「JUMBO」係指「巨大的」之意，國內
    外廠商以之作為商標圖樣請准註冊於各類商品者，所在多有，凡此有商標圖樣名
    稱查詢表及參加人所檢送之商標查名報告單附卷可稽，另商標是否在我國境內相
    當廣泛範圍內已為相關公眾所共知而有致公眾混淆誤認之虞者，當事人對主張有
    利於己之事實應負舉證責任，就原告於異議階段時，僅檢送其於世界各國註冊一
    覽表共十張，並無檢送任何於世界各國行銷之廣告資料，以及於我國實際從事促
    銷廣告之有利證據以資證明，尚難逕認據以異議商標已達著名之程度。又原告於
    訴願階段另行檢送之證據資料中，印有含「JUMBO 」字樣商標之包裝盒三只、手
    提塑膠袋一只、摸彩券二張、原子筆乙支、商標標貼影本三張，以及各種週邊產
    品之相片十一張，均無日期之記載，無從得知其是否為早於系爭商標申請日之行
    銷資料；商品型錄影本乙份、單張宣傳海報乙張，以及相關廣告影本二份，或無
    日期記載、或其日期晚於系爭案申請日，且均屬大陸地區之行銷資料，尚難證明
    已為我國相關消費者所熟知；而自一九九○年至一九九五年之銷售統計表影本共
    四張，係原告自行製作且其銷售地區不明，況無相關具體資料以證其實，尚難採
    憑。綜上所述，衡諸原告之所有證據資料以觀，尚難肯認有具體客觀證據足以認
    定據以異議商標已廣為相關事業或消費者所普遍認知，並臻著名之程度。從而，
    參加人以近似之外文「JUMBO」作為本件系爭審定第八八三○一九號「強柏JUMBO
    」商標圖樣之一部分申請註冊，指定使用於麥粉、麵粉、澱粉、芋粉、蓮藕粉、
    蕃薯粉、胚芽粉、麵茶粉、黃豆粉、大豆粉等商品，客觀上難謂相同或近似於他
    人之著名商標或標章，而有致公眾混淆誤認之虞，乃為異議不成立之處分。至原
    告訴稱，同一類別商品中無法允許兩不同申請人同時註冊專用含有「JUMBO」一
    字之商標乙節，經查，所訴核與被告依首揭條款及原告所送證據資料，認據以異
    議商標尚難認屬著名商標之要件無涉等語。
三、本院認，外文「JUMBO 」係指「巨大的」之意，國內外廠商以之作為商標圖樣請
    准註冊於各類商品者，所在多有，凡此有商標圖樣名稱查詢表及參加人所檢送之
    商標查名報告單附卷可稽。原告於異議階段時所檢送之其於世界各國註冊一覽表
    影本共十張，僅可知悉原告在國外商標註冊之情形，但其商標使用情形如何暨知
    名度是否已臻著名，並無任何其於世界各國行銷之廣告資料及於我國實際從事促
    銷廣告之有力事證可資佐證，實難認據以異議之「JUMBO 」商標已達著名之程度
    ，業經原處分及訴願決定論明，應屬可採。又原告於訴願階段另行檢送之證據資
    料中，印有含「JUMBO 」字樣商標之包裝盒三只、手提塑膠袋一只、摸彩券二張
    、原子筆乙支、商標標貼影本三張，以及各種週邊產品之相片十一張，均無日期
    之記載，無從得知其是否為早於系爭商標申請日之行銷資料；商品型錄影本乙份
    、單張宣傳海報乙張，以及相關廣告影本二份，或無日期記載、或其日期晚於系
    爭商標申請日，且均屬大陸地區之行銷資料，尚難證明已為我國相關消費者所熟
    知；而自一九九○年至一九九五年之銷售統計表影本共四張，係原告自行製作且
    其銷售地區不明，況無相關具體資料以證其實，尚難採憑。綜上所述，衡諸原告
    之所有證據資料以觀，尚難肯認有具體客觀證據足以認定據以異議商標已廣為相
    關事業或消費者所普遍認知，並臻著名之程度。從而，參加人以近似之外文「JU
    MBO」作為本件系爭審定第八八三○一九號「強柏JUMBO」商標圖樣之一部分申請
    註冊，指定使用於麥粉、麵粉、澱粉、芋粉、蓮藕粉、蕃薯粉、胚芽粉、麵茶粉
    、黃豆粉、大豆粉等商品，客觀上難謂相同或近似於他人之著名商標或標章，而
    有致公眾混淆誤認之虞。至原告訴稱，同一類別商品中無法允許兩不同申請人同
    時註冊專用含有「JUMBO 」一字之商標乙節，經查，所訴核與被告依首揭條款及
    原告所送證據資料，認據以異議商標尚難認屬著名商標之要件無涉。是原告之主
    張均不足採，而被告以九十年一月十一日中台異字第八八七六七六號商標異議審
    定書為異議不成立之處分，洵無違誤，訴願決定予以維持，亦無不合。原告徒執
    前詞爭議，訴請撤銷訴願決定及原處分，並命被告作成撤銷審定第八八三○一九
    號「強柏JUMBO」商標之審定之處分，均無理由，應予駁回。
四、兩造其餘攻擊防禦方法與本件判決結果不生影響，故不逐一論述，併此敘明。
據上論結，本件原告之訴為無理由，爰依行政訴訟法第九十八條第三項前段判決如主
文。
中　　華　　民　　國　　　九十一　　　年　　　五　　　月　　　二十九　　日
　　　　　　　　　　　　　　　臺 北 高 等 行 政 法 院  第 三 庭
            　　                    審 判 長 法    官  徐 瑞 晃
                                             法    官  李 得 灶
                                             法    官　吳 慧 娟
右為正本係照原本作成。
如不服本判決，應於送達後二十日內，向本院提出上訴狀並表明上訴理由，如於本判
決宣示後送達前提起上訴者，應於判決送達後二十日內補提上訴理由書（須按他造人
數附繕本）。
中　　華　　民　　國　　　九十一　　年　　　五　　　　月　　二十九　　　日
            　　　　　　　　　　　　　　     書 記 官  林 玉 卿
